臺灣臺南地方法院臺南簡易庭民事判決
108年度南簡字第1452號
原      告  道達國際有限公司

法定代理人  柯士瑞
訴訟代理人  張堯程律師
被      告  臺灣自來水股份有限公司第六區管理處

法定代理人  盧烽銘
訴訟代理人  郭子誠律師
            許婉慧律師
            蘇文斌律師
上列當事人間請求給付買賣價金等事件，本院於民國110年4月19
日言詞辯論終結，判決如下：
    主      文
原告之訴駁回。
訴訟費用由原告負擔。
    事實及理由
壹、程序方面：
    按當事人喪失訴訟能力或法定代理人死亡或其代理權消滅者
    ，訴訟程序在有法定代理人或取得訴訟能力之本人承受其訴
    訟以前當然停止；第168條、第169條第1項及第170條至前條
    之規定，於有訴訟代理人時不適用之。但法院得酌量情形，
    裁定停止其訴訟程序；前開承受訴訟人於得為承受時，應即
    為承受之聲明；聲明承受訴訟，應提出書狀於受訴法院，由
    法院送達於他造，民事訴訟法第170條、第173條、第175條
    第1項、第176 條分別定有明文。本件被告之法定代理人原
    係林國清，嗣於本院審理中，變更為盧烽銘，經原告於民國
    110年4月20日具狀聲明承受訴訟，並提出被告110年1月4日
    台水六人字第1100000008號函在卷可憑（見本院卷第255頁
    ），經核並無不合，應予准許。
貳、實體方面：
一、原告主張：
  ㈠被告於107年12月19日就「108年水質課新增水質儀器（履約
    地點：臺南市○○區○○○○號WR-00-000000-00、契約編號0-000
    -000）」（下稱系爭採購）辦理公開招標，採購「分光光度
    計」一台，規格如108年六區處新增水質儀器採購規範（下
    稱系爭規範）所載，嗣於107年12月25日決標，由原告以新
    臺幣（下同）367,500元得標，兩造並於同日簽訂「108年水
    質課新增水質儀器」財務契約（下稱系爭契約）。依系爭規
    範記載，驗收之測試項目共4項，分別為：波長準確性及再
    現性校正結果、可見光區吸光度準確度校正、迷光校正結
    果、樣品光槽比對結果。
  ㈡原告於108年2月27日將廠牌Metash、型號UV-9000A、原產地
    為中國大陸上海市之儀器（下稱系爭儀器）送至被告指定之
    處所，被告於108年5月2日、同年月10日辦理驗收，因系爭
    儀器有部分項目未符合系爭規範，被告復於同年月17日、21
    日再行測試，並以測試結果未符合系爭規範為由函請原告於
    同年月24日前換貨，否則將依系爭契約第12條第8款約定解
    除契約，原告不服旋向行政院公共工程委員會申請履約爭議
    調解，嗣兩造同意委員建議於同年7月24日辦理第三次驗收
    ，驗收方式為「連續兩日進行測試，測試次數不少於三次」
    ，驗收合格條件為「進行三次測試，測試結果需全數符合契
    約規範」，第二、三次測試結果皆符合系爭規範，僅第一次
    測試「可見光區吸光度準確度校正」項目時，結果為「0.0
    062Abs」，仍在誤差絕對值範圍內，應視為合格，兩造既已
    完成驗收程序，被告應給付買賣價金367,500元並返還履約
    保證金20,000元予原告。
  ㈢為此，爰依系爭契約提起本件訴訟等語，並聲明：被告應給
    付原告387,500元，及自起訴狀繕本送達翌日起至清償日止
    ，按週年利率5%計算之利息。
二、被告則以：系爭規範已考量各儀器之不確定性，明定「可
    見光區吸光度準確度校正」項目之誤差容許值為「0.0060」
    ，系爭儀器於108年7月24日辦理第三次驗收時，第一次測試
    「可見光區吸光度準確度校正」項目時，結果為「0.0062
    」，明顯超出容許值，不符合系爭規範而驗收不合格。被告
    於108年7月30日以台水六質字第1080010554號函知原告，因
    108年7月24日驗收仍有一次測試結果未符合契約規範，故判
    定第三次驗收為不合格，被告前於108年5月17日以台水六資
    字第1080007141號函通知原告換貨，原告未遵期提供符合契
    約規範之儀器，故依系爭契約第12條第8項、第11條第3項約
    定，解除系爭契約並沒收履約保證金，原告不得再行請求被
    告給付買賣價金及返還履約保證金等語，資為抗辯。並聲明
    ：原告之訴駁回。
三、兩造不爭執事項（見本院卷第85頁至第89頁、第242頁至第2
    44頁）：
  ㈠被告於107年12月19日就系爭採購辦理公開招標，採購「分光
    光度計」一台，規格如系爭規範所載，嗣於107年12月25日
    決標，由原告以367,500元得標，兩造並於同日簽訂系爭契
    約。
  ㈡原告於107年12月26日提供系爭儀器英文型錄予被告，復於10
    8年1月3日提供中文型錄予被告，並於108年2月27日將系爭
    儀器送至被告指定之處所。
  ㈢系爭規範記載：「貳、規格㈢功能測試：依環檢所規定校正項
    目執行校正合格，如附件一允收範圍，需附校正操作方法。
    」，所稱附件一即調字卷第83頁之台灣自來水公司第六區管
    理處水質課紫外線/可見光吸收光譜儀校正報告」，其驗收
    之測試項目為：「波長準確性及再現性校正結果。可見光
    區吸光度準確度校正。迷光校正結果。樣品光槽比對結果
    。」
  ㈣系爭契約第5條契約價金之給付條件約定：「㈠除契約另有約
    定外，依下列條件辦理付款：……6.驗收後付款：於驗收合格
    ，廠商繳納保固保證金（契約未明定需繳納保固保證金者則
    免）後，機關於接到廠商提出請款單據後15工作天內，一次
    無息結付尾款。……」之內容。
  ㈤系爭契約第7條履約期限約定：「㈠履約期限（由機關於招標
    時載明）：廠商應於簽約日起60日曆天內將採購標的送達本
    處水質課（指定之場所），安裝測試完畢，且測試結果符合
    契約規定。……」之內容。
  ㈥系爭契約第11條保證金約定：「㈠保證金之發還情形如下（由
    機關擇定後於招標時載明）：履約保證金於履約驗收合格且
    無待解決事項後30日內發還。……差額保證金之發還，同履約
    保證金。……㈢廠商所繳納之履約保證金及其孳息得部分或全
    部不予發還之情形：……4.因可歸責於廠商之事由，致部分終
    止或解除契約者，依該部分所占契約金額比率計算之保證金
    ，全部終止或解除契約者，全部保證金。5.查驗或驗收不合
    格，且未於通知期限內依規定辦理，其不合格部分及所造成
    損失、額外費用或懲罰性違約金之金額，自待付契約價金扣
    抵仍不足者，與該不足金額相等之保證金……」之內容。
  ㈦系爭契約第12條驗收約定：「……㈦廠商履約結果經機關初驗或
    驗收有瑕疵者，機關得要求廠商於＿日內（機關未填列者，
    由主驗人定之）改善、拆除、重作、退貨或換貨（以下簡稱
    改正）。逾期未改正者依第14條規定計算逾期違約金。但逾
    期未改正仍在契約原訂履約期限內者，不在此限。㈧廠商不
    於前款期限內改正、拒絕改正或其瑕疵不能改正，或改正次
    數逾＿次（由機關於招標時載明；無者免填）仍未能改正者
    ，機關得採行下列措施之一：1.自行或使第三人改正，並得
    向廠商請求償還改正必要之費用。2.終止或解除契約或減少
    契約價金……」之內容。
  ㈧被告108年5月2日台水六質字第1080006232號函記載：「主旨
    ：貴公司（即原告，下同）承攬本處108年水質課新增水質
    儀器（編號：WR-00-000000-00）驗收結果未符合契約規範
    ，詳如說明，請查照。說明：本案於108年5月2日上午10時
    辦理驗收，波長準確性測試結果未符合契約規範，惠請貴公
    司於108年5月9日前完成改善。本案將於108年5月10日上午
    10時再行辦理驗收，請貴公司派員參加。」之內容。
  ㈨被告108年5月13日台水六質字第1080006786號函記載：「主
    旨：貴公司承攬本處108年水質課新增水質儀器（編號：WR-
    00-000000-00）第二次驗收結果不合格，惠請於108年5月16
    日前改正，以利後續履約事宜，請查照。說明：……108 年5
    月10日上午10時辦理複驗，其波長準確性及吸光度準確度測
    試結果未符合契約規範，第二次驗收不合格。本案發函二次
    通知驗收，貴公司均未派員，惠請速依契約第12條第7 項改
    正，提供符合契約規範之儀器。貴公司於108年1月4 日道
    文字第1080101號函提供之規格文件與原廠官網規格不符，
    貴公司表示因技術提升更新規格，唯原廠出廠檢驗報告測試
    規範仍與原官網規格相同，無更新規格之情事，故該儀器規
    格與契約規範不符（詳調字卷第109頁）。貴公司於108 年5
    月6日寄達之原廠型錄亦無該型號。惠請貴公司說明，若有
    偽造文書之情事由貴公司負刑事及民事上所有責任。因驗
    收不合格，本案將依契約第14條規定自108年5月10日起再次
    計算逾期違約金。」之內容。
  ㈩被告108年5月17日台水六質字第1080007141號函記載：「主
    旨：有關貴公司承攬本處『108年水質課新增水質儀器』採購
    案（編號：WR-00-000000-00），經驗收及改正仍不符合契
    約規範，如說明，請查照。說明：……貴公司於108年5 月14
    日派員進行儀器調校，調校後測試合格，唯依據契約第9條
    第8項規定，機關就廠商履約標的為查驗、測試或檢驗之權
    利，不受該標的曾通過其他查驗、測試或檢驗之限制，本處
    於108年5月17日再行測試，測試結果吸光度準確度仍未符合
    契約規定。原廠出廠檢驗報告吸光度準確度546波長段為-0
    .3% ，貴公司提供之儀器規格吸光度準確度為±0.2%，由此
    可見此儀器經原廠檢測即未符合該儀器之規格，此儀器為瑕
    疵品已彰明較著。貴公司於108年1月4日道文字第1080101
    號函提供之規格文件與原廠官網規格不符，貴公司表示因技
    術提升更新規格，唯原廠出廠檢驗報告測試規範仍與原官網
    規格相同，無更新規格之情事仍未說明，若有偽造文書之情
    事由貴公司負刑事及民事上所有責任。依契約第12條第7項
    之規定，本處據以要求換貨，惠請貴公司於108年5月24日前
    提供符合契約規範之儀器。本案業經兩次驗收不符合契約
    規定，且亦無法於期限內改正，若貴公司無法提供符合契約
    規範之儀器，本處將依照契約第12條第8項解除契約，並依
    採購法101條第8項刊登政府採購公報。」之內容。
  被告108年7月30日台水六質字第1080010554號函記載：「主
    旨：檢送『108年水質課新增水質儀器（WR-00-000000-00 ）
    』案，第三次驗收結果，請查照。說明：本案於108年7 月4
    日於公共工程委員會履約爭議調解會議（調0000000）調解
    在案，雙方同意委員建議方案辦理第三次驗收，驗收方式以
    連續兩日進行測試，測試次數不少於三次，合先敘明。貴
    公司於108年7月16日e-mail通知可於108年7月24至25日辦理
    驗收，故本處於108年7月17日台水六質字第1080010073號函
    通知辦理第三次驗收。本次驗收經三次測試，測試結果如
    下：㈠108年7月24日14:30第一次測試結果：不符合。㈡108年
    7月25日9:00第二次測試結果：符合。㈢108年7月25日10:40
    第三次測試結果：符合。本次驗收前會議決議驗收合格條
    件為進行三次測試，測試結果需全數符合契約規範，會議紀
    錄詳如附件一（詳本院卷第53頁至第54頁上載決議事項：⒉
    驗收合格條件：三次測試結果皆須符合契約規定。⒊若測試
    時有一次不合格，仍繼續將剩餘次數測試完畢，並經原告法
    定代理人及被告出席會議並簽名）；惟此次驗收仍有一次測
    試結果未符合契約規範，故判定第三次驗收為不合格。本
    處108年5月17日台水六資字第1080007141號函通知貴公司換
    貨，若貴公司無法提供符合契約規範之儀器，本處將依照契
    約第12條第8項解除契約。貴公司並未依期限提供符合契約
    規範之儀器，逕向公共工程委員會提出調解請求續行履約並
    辦理驗收。本處於調解會議中同意調解委員建議之方案辦理
    第三次驗收，惟驗收結果仍不符合契約規範，依契約第12條
    第8項辦理解除契約及第11條第3項沒收履約保證金。」
  原告提出由系爭儀器製造廠即訴外人上海原析儀器有限公司
    出具之「關於UV-9000A雙光束分光光度計檢測結果說明」，
    其上記載：「由於客戶對UV-9000A檢測報告中誤差絕對值0.
    0062Abs一項是否符合容許值要求存在質疑，我司特作出如
    下說明：……0.0062實則為0.006，故符合測試容許值要求。
    」之內容。
  系爭規範記載「壹、規範功能測試所需參考用品均由承商提
    供」，故本件驗收應以原告提供之濾光片測試。
  財團法人臺灣經濟科技發展研究院110年3月24日(110)經研堯
    字第03043號函記載：「依據當事人所提供之資料，被告當
    事人所提供之部分，主要係由被告訴訟代理提供本案繫屬事
    件之發生歷程與規格資訊，並強調於驗收過程中確曾出現不
    符合約定條件之結果（即囑託函文附件一）。至於原告當
    事人方面所提供之資料中，主要係針對原告訴訟代理人於10
    9年10月13日以電子郵件提供之資料（詳參本函文附件一〜三
    ，分別包含郵件本文與所附之二附件）。依該等資料中特別
    以螢光色註記之部分來看，原告當事人主要主張之測試結果
    無法作為參考之依據，當在於所述郵件附件中（即本函文附
    件三）之校正報告中存在有「不確定度」之欄位與數據資料
    ，並因此認為該等「不確定度」影響測試驗收結果（使之超
    出包含「容許誤差範圍」之合格標準）。按，儀器檢測之
    過程本即容易受到各種因素之影響，也正因如此，設備本身
    存在著一定程度之不確定因素，使得設備的量測結果存在著
    『真值與誤差』間之距離。簡單來說，某種程度上，吾人幾乎
    永遠無法透過機器設備取得真正正確的數值(真值，主要原
    因是因為無法驗證），但為了檢測驗證上的需求，故而設備
    必須在技術上儘可能地降低『不確定性』對於測試結果的影響
    ，使得測試得到之直接數據資料在結果之呈現上有意義，所
    謂『不確定度政策』之概念與設定即係基於此而生；並以之規
    範受校正之設備，要求設備本身經量化的『不確定度』在各設
    備領域的規範(如：中華民國實驗室認證體系(CNLA)依循之
    「ISO/IEC17025」）下，應符合不確定度政策對於不確定度
    數值之要求。簡言之，『不確定度』數據之存在，係為了確認
    受校正之設備是否符合『不確定度政策』之規範而存在，其所
    指涉者，係為受校正設備本身的『不確定度』；如受校正設備
    之『不確定度』數值符合政策規範則表示設備至少在此部份係
    符合相關規範認為應具備之要求(可信賴）。而此數值已然
    與後續之測試結果無涉。也因此，本案原告方面認為，由於
    校正報告内容中包含有『不確定度(Uncertainty)』，並提出
    該不確定度會影響測試結果之論述；實際上係誤解該報告中
    『不確定度』之概念與認知，實際上亦可參考該校正報告在第
    4點『擴充不確定度』與第6點有關於符合ISO/IEC:17025：200
    5之規定的敘述，即可知該報告中所提及之不確定度，即前
    述之概念，與實際量測數值是否存在誤差已無直接關聯。
    則在「不確定度」經前述討論可知，其並非直接影響測試結
    果之情況下；回到囑託函文附件一中有關於『0.0062的誤差
    絕對值超出容許值±0.0060A』之部份，由於『容許值』本身就
    是在涵蓋各方面可能存在影響下所允許的誤差範圍，故一般
    而言，一旦誤差絕對值超出容許值，原則上即已可直接認定
    測試結果不在設定之可接受範圍内。」之內容。
四、兩造爭執事項（見本院卷第89頁）：
  ㈠系爭儀器是否符合系爭規範之規格？
  ㈡原告依系爭契約，請求被告給付買賣價金367,500元並返還履
    約保證金20,000元，有無理由？
五、本院得心證之理由：
  ㈠原告主張：兩造於108年7月24日辦理系爭儀器第三次驗收，
    驗收方式為「連續兩日進行測試，測試次數不少於三次」，
    驗收合格條件為「進行三次測試，測試結果需全數符合契約
    規範」，第二、三次測試結果皆符合系爭規範，第一次測試
    「可見光區吸光度準確度校正」項目時，結果為「0.0062A
    bs」，仍在誤差絕對值範圍內，應視為合格等語，既為被告
    所否認並以前開情詞置辯，原告自應就上開有利於己之事實
    負擔舉證責任。經查：
　⒈觀諸系爭規範記載：「貳、規格㈢功能測試：依環檢所規定校
    正項目執行校正合格，如附件一允收範圍，需附校正操作方
    法。」之內容，所稱附件一即「台灣自來水公司第六區管理
    處水質課紫外線/可見光吸收光譜儀校正報告」（見調字卷
    第83頁），其驗收之測試項目共4項，分別為：波長準確性
    及再現性校正結果、可見光區吸光度準確度校正、迷光校
    正結果、樣品光槽比對結果，並就「可見光區吸光度準確
    度校正」項目，明確記載以標準率光片作為標準品，容許值
    為「±0.0060A」，足見系爭規範就驗收測試項目之結果是否
    合格，已預先考量儀器檢測過程中可能受到各類因素影響致
    測試結果有所差異，始明定容許之誤差範圍為「±0.0060A」
    。
　⒉本院將系爭規範、108年7月24日系爭儀器第三次驗收第一次
    測試「可見光區吸光度準確度校正」項目結果囑託財團法
    人臺灣經濟科技發展研究院鑑定「可見光區吸光度準確度
    校正」項目之測試結果「0.0062Abs」是否在系爭規範容許
    值範圍內？亦即該測試結果是否符合系爭規範而認定合格？
    經該院函覆稱：「……原告當事人主要主張之測試結果無法作
    為參考之依據，當在於所述郵件附件中（即本函文附件三）
    之校正報告中存在有「不確定度」之欄位與數據資料，並因
    此認為該等「不確定度」影響測試驗收結果（使之超出包含
    「容許誤差範圍」之合格標準）。按，儀器檢測之過程本
    即容易受到各種因素之影響，也正因如此，設備本身存在著
    一定程度之不確定因素，使得設備的量測結果存在著『真值
    與誤差』間之距離。簡單來說，某種程度上，吾人幾乎永遠
    無法透過機器設備取得真正正確的數值(真值，主要原因是
    因為無法驗證），但為了檢測驗證上的需求，故而設備必須
    在技術上儘可能地降低『不確定性』對於測試結果的影響，使
    得測試得到之直接數據資料在結果之呈現上有意義，所謂『
    不確定度政策』之概念與設定即係基於此而生；並以之規範
    受校正之設備，要求設備本身經量化的『不確定度』在各設備
    領域的規範(如：中華民國實驗室認證體系(CNLA)依循之「I
    SO/IEC17025」）下，應符合不確定度政策對於不確定度數
    值之要求。簡言之，『不確定度』數據之存在，係為了確認受
    校正之設備是否符合『不確定度政策』之規範而存在，其所指
    涉者，係為受校正設備本身的『不確定度』；如受校正設備之
    『不確定度』數值符合政策規範則表示設備至少在此部份係符
    合相關規範認為應具備之要求(可信賴）。而此數值已然與
    後續之測試結果無涉。也因此，本案原告方面認為，由於校
    正報告内容中包含有『不確定度(Uncertainty)』，並提出該
    不確定度會影響測試結果之論述；實際上係誤解該報告中『
    不確定度』之概念與認知，實際上亦可參考該校正報告在第4
    點『擴充不確定度』與第6點有關於符合ISO/IEC:17025：2005
    之規定的敘述，即可知該報告中所提及之不確定度，即前述
    之概念，與實際量測數值是否存在誤差已無直接關聯。則
    在「不確定度」經前述討論可知，其並非直接影響測試結果
    之情況下；回到囑託函文附件一中有關於『0.0062的誤差絕
    對值超出容許值±0.0060A』之部份，由於『容許值』本身就是
    在涵蓋各方面可能存在影響下所允許的誤差範圍，故一般而
    言，一旦誤差絕對值超出容許值，原則上即已可直接認定測
    試結果不在設定之可接受範圍内。」之內容，有該院110年3
    月24日(110)經研堯字第03043號函存卷可稽（見本院卷第21
    5頁至第227頁），堪認108年7月24日系爭儀器第三次驗收第
    一次測試「可見光區吸光度準確度校正」項目結果「0.006
    2Abs」，已超出容許值「±0.0060A」範圍，測試結果不合格
    ，從而，第三次驗收三次測試結果並未全數符合契約規範，
    該次驗收不合格。
　㈡按系爭契約第11條保證金約定：「㈠保證金之發還情形如下（
    由機關擇定後於招標時載明）：履約保證金於履約驗收合格
    且無待解決事項後30日內發還。……差額保證金之發還，同履
    約保證金。……㈢廠商所繳納之履約保證金及其孳息得部分或
    全部不予發還之情形：……4.因可歸責於廠商之事由，致部分
    終止或解除契約者，依該部分所占契約金額比率計算之保證
    金，全部終止或解除契約者，全部保證金。5.查驗或驗收不
    合格，且未於通知期限內依規定辦理，其不合格部分及所造
    成損失、額外費用或懲罰性違約金之金額，自待付契約價金
    扣抵仍不足者，與該不足金額相等之保證金……」、第12條驗
    收約定：「……㈦廠商履約結果經機關初驗或驗收有瑕疵者，
    機關得要求廠商於＿日內（機關未填列者，由主驗人定之）
    改善、拆除、重作、退貨或換貨（以下簡稱改正）。逾期未
    改正者依第14條規定計算逾期違約金。但逾期未改正仍在契
    約原訂履約期限內者，不在此限。㈧廠商不於前款期限內改
    正、拒絕改正或其瑕疵不能改正，或改正次數逾＿次（由機
    關於招標時載明；無者免填）仍未能改正者，機關得採行下
    列措施之一：1.自行或使第三人改正，並得向廠商請求償還
    改正必要之費用。2.終止或解除契約或減少契約價金……」之
    內容。準此，廠商履約結果經機關驗收有瑕疵者，機關得要
    求廠商於一定期間內改正，廠商不於期間內改正或其瑕疵不
    能改正者，機關得解除契約，且因可歸責於廠商之事由致解
    除契約者，廠商所繳納之履約保證金得全部不予發還。 
　㈢兩造對於第三次驗收前，被告曾於108年5月2日辦理驗收，因
    系爭儀器波長準確性測試結果未符合系爭規範，被告以108
    年5月2日台水六質字第1080006232號函通知被告於同年5月9
    日前完成改善，並定於同年月10日再行辦理驗收，同年月10
    日辦理驗收時，因波長準確性及吸光度準確度測試結果未符
    合系爭規範，被告再以108年5月13日台水六質字第10800067
    86號函通知被告於同年月16日前改正，經原告於同年月14日
    進行系爭儀器調校後，被告於同年月17日再行測試，測試結
    果吸光度準確度仍未符合系爭規範，被告旋於同日以台水六
    質字第1080007141號函通知被告於同年月24日前提供符合系
    爭規範之儀器，並告知前有二次驗收不合格且無法於期限內
    改正之情形，倘原告無法提符合系爭規範之儀器，被告將依
    系爭契約第12條第8項解除契約，嗣原告向行政院公共工程
    委員會申請履約爭議調解，兩造同意委員建議於同年7月24
    日辦理第三次驗收等情，並不爭執，而系爭儀器第三次驗收
    結果不合格乙節，已如前述，則被告以多次驗收結果不合格
    ，請求原告改善未果為由，於108年7月30日以台水六質字第
    1080010554號函通知原告，依系爭契約第12條第8項解除契
    約，並依系爭契約第11條第3項沒收履約保證金，洵屬有據
    。系爭契約既係因原告提供之系爭儀器未符合系爭規範，經
    被告多次通知仍逾期未改正，致第三次驗收結果不合格，始
    經被告解除，屬可歸責於原告之事由致解除契約，符合系爭
    契約第11條第3項規定全部保證金不予發還之情形，是原告
    依系爭契約請求被告給付買賣價金367,500元並返還履約保
    證金20,000元，當屬無據。
六、綜上所述，原告依系爭契約，請求被告給付387,500元，及
    自起訴狀繕本送達翌日起至清償日止，按週年利率5%計算之
    利息，為無理由，不應准許。
七、本件事證已臻明確，兩造其餘攻擊防禦方法及所提證據，經
    本院斟酌後，認為與本件判決結果不生影響，爰不予逐一論
    列，附此敘明。
八、訴訟費用負擔之依據：民事訴訟法第78條。
中    華    民    國  110     年    5    月    17    日
                  臺南簡易庭    法    官  王鍾湄
以上正本係照原本作成。
如對本判決上訴須於判決送達後廿日內向本院提出上訴狀。未表
明上訴理由者，應於上訴後廿日內向本院提出上訴理由狀。( 須
按他造人數提出繕本 )
中　　華　　民　　國　　110 　年　　5 　　月　　17　　日
                                書 記 官  曾怡嘉